【裁判字號】    98,易,2164
【裁判日期】    980831
【裁判案由】    竊盜
【裁判全文】
臺灣臺中地方法院刑事判決              98年度易字第2164號
公  訴  人  臺灣臺中地方法院檢察署檢察官
被      告  丁○○
                      之13
上列被告因竊盜案件，經檢察官提起公訴（98年度偵字第13597
號），本院判決如下：
    主    文
丁○○竊盜，累犯，處有期徒刑陸月，扣案之鑰匙壹支沒收；又
攜帶兇器竊盜，累犯，處有期徒刑捌月。應執行有期徒刑壹年，
扣案之鑰匙壹支沒收。
    犯罪事實
一、丁○○前於民國95年間因施用毒品、竊盜、侵占、詐欺、等
    案件，經臺灣南投地方法院以95年度易字第558號分別判處
    有期徒刑1年、4月、4月、6月，應執行有期徒刑1年10月確
    定，及因竊盜案件經本院以95年度易字第3961號判處有期徒
    刑6月確定，嗣經減刑於97年7月5日縮短刑期執行完畢。詎
    丁○○猶不知悔改，復分別意圖為自己不法之所有，(一)先於
    98年5月2日13時許，在臺中市○區○○街109之4號前，以其
    所有之鑰匙1支發動機車電門之方式，竊取丙○○所有停放
    在該處之車牌號碼FS2-693號重機車1部（價值約新臺幣《下
    同》15,000元），得手後，供己代步使用。(二)再於98年5月
    22日中午12時許，在臺中市○區○○路3段76之1號地下室，
    持客觀上對人之生命、身體足以構成威脅，足供作兇器使用
    之扳手1支（未扣案），竊取甲○○所有之車牌號碼YJW-793
    號重機車之車牌1面，得手後，改懸掛在上開所竊得之重機
    車上使用。嗣於98年6月1日18時許，丁○○騎乘上開所竊得
    之重機車，行經臺中市○區○○路與英士路口時，為警盤檢
    查獲，並扣得上開重機車1部、車牌1面（均已分別發還丙○○、甲○○）及丁○○所有供(一)行竊上開重機車所用之鑰匙
    1 支。
二、案經臺中市警察局第二分局報告臺灣臺中地方法院檢察署檢
    察官偵查起訴。
    理    由
一、除簡式審判程序、簡易程序及刑事訴訟法第376條第1款、第
    2款所列之罪之案件外，第一審應行合議審判，刑事訴訟法
    第284條之1修正條文定有明文。本件被告丁○○所犯係屬刑
    事訴訟法第376條第2款所列之刑法第320條、第321條之竊盜
    罪，依法獨任進行審理程序，合先敘明。
二、按被告以外之人於審判外之陳述，除法律有規定者外，不得
    作為證據；被告以外之人於審判外之陳述，雖不符前四條之
    規定，而經當事人於審判程序同意作為證據，法院審酌該言
    詞陳述或書面陳述作成時之情況，認為適當者，亦得為證據
    。當事人、代理人或辯護人於法院調查證據時，知有第159
    條第1項不得為證據之情形，而未於言詞辯論終結前聲明異
    議者，視為有前項之同意；刑事訴訟法第159條第1項及第15
    9條之5分別定有明文。本件證人丙○○、甲○○於接受警員
    詢問所為之證述及供述，雖係被告以外之人於審判外之言詞
    陳述，惟被告對於證人於警詢時所為證述及供述之證據能力
    ，於本院審理中不爭執，亦未於言詞辯論終結前聲明異議，
    視為於審判程序同意作為證據，本院並審酌上開筆錄作成時
    之情況尚無不當，依刑事訴訟法第159條之5之規定，自有證
    據能力，併予敘明。
三、訊據被告丁○○對於上開犯罪事實於本院審理時坦承不諱，
    核與證人丙○○、甲○○於警詢時指訴、證述之情節大致相
    符，復有搜索扣押筆錄、贓物認領保管單、車輛協尋電腦輸
    入單、現場圖暨查獲照片等件附卷可稽，此外，並有鑰匙1
    支扣案可證，足認被告自白與事實相符，應堪採憑。本件事
    證明確，被告犯行洵堪認定，應予依法論科。
四、按刑法第321條第1項第3款之攜帶兇器竊盜罪，係以行為人
    攜帶兇器竊盜為其加重條件，此所謂兇器，其種類並無限制
    ，凡客觀上足對人之生命、身體、安全構成威脅，具有危險
    性之兇器均屬之，且祇須行竊時攜帶此種具有危險性之兇器
    為已足，並不以攜帶之初有行兇之意圖為必要，最高法院79
    年台上字第5253號判例要旨可供參照。查本案被告行竊機車
    車牌時所攜帶之扳手1支，其主要構成部分為金屬材質，質
    地堅硬，且呈鈍狀之物，並具有一定之重量，以之揮刺、擊
    打，足以傷害人之生命、身體，客觀上顯足以對人身安全構
    成威脅，是該等工具應屬刑法第321條第1項第3款所稱之「
    兇器」甚明。是核被告就犯罪事實一之(一)、(二)之所為，各係
    犯刑法第320條第1項之普通竊盜罪、同法第321條第1項第3
    款之攜帶兇器竊盜罪。被告就如犯罪事實所示前後2次行竊
    ，時間、地點非均同一，犯罪方法不同，行為各自獨立，顯
    係基於各別犯意而為之，應予分論併罰。查被告前於95年間
    因施用毒品、竊盜、侵占、詐欺、等案件，經臺灣南投地方
    法院以95年度易字第558號分別判處有期徒刑1年、4月、4月
    、6月，應執行有期徒刑1年10月確定，及因竊盜案件經本院
    以95年度易字第3961號判處有期徒刑6月確定，嗣經減刑於
    97年7月5日縮短刑期執行完畢，有臺灣高等法院被告前案紀
    錄表及臺灣臺中地方法院檢察署刑案資料查註紀錄表各1份
    在卷可憑，其於前案有期徒刑執行完畢後，5年內故意再犯
    本件有期徒刑以上之數罪，均為累犯，各應依刑法第47 條
    第1項之規定均加重其刑。爰審酌被告迭有竊盜前科，猶不
    知悔改，復犯本案，其正值年輕，不思以正當方法賺取財物
    ，為圖謀不法利得，不知尊重他人之財產權，竟竊取他人財
    物，不知悛悔警惕，攜帶兇器為之，較具危險性，惟衡酌被
    告本案所竊得之財物價值尚非甚鉅，及時查獲後業經被害人
    領回，犯罪損害未至擴大，於本院審理時終能坦承犯行，態
    度尚可，及其犯罪之目的、動機非善、智識程度一般等一切
    情狀，分別量處如主文所示之刑，並定其應執行之刑，以資
    懲儆。扣案之鑰匙1支，係被告所有，且係供其犯犯罪事實
    一之(一)所示行竊機車犯行所用之物，業據被告供承在卷，應
    依刑法第38條第1項第2款之規定，宣告沒收。至被告持以犯
    犯罪事實一之(二)所示行竊機車車牌之扳手1支，未據扣案，
    被告復供稱非其所有，是公司所有等語（見偵查卷第6頁）
    ，自不得併予宣告沒收，併予敘明。
據上論斷，依刑事訴訟法第284條之1、第299條第1項前段，刑法
第320條第1項、第321條第1項第3款、第47條第1項、第51條第5
款、第38條第1項第2款，判決如主文。
本案經檢察官乙○○到庭執行職務。
中    華    民    國    98    年    8     月    31    日
                  臺灣臺中地方法院刑事第十五庭
                      法  官  吳崇道
以上正本證明與原本無異。
如不服本判決，應於收受送達後10日內向本院提出上訴書狀（應
敘述具體理由並附繕本）。
上訴書狀如未敘述理由，應於上訴期間屆滿後20日內補提理由書
於本院。
                      書記官  黃舜民
中    華    民    國    98    年    8     月    31    日
附錄論罪科刑法條
刑法第320條：
意圖為自己或第三人不法之所有，而竊取他人之動產者，為竊盜
罪，處5年以下有期徒刑、拘役或500元以下罰金。
意圖為自己或第三人不法之利益，而竊佔他人之不動產者，依前
項之規定處斷。
前二項之未遂犯罰之。
刑法第321條：
犯竊盜罪而有左列情形之一者，處6月以上、5年以下有期徒刑：
一  於夜間侵入住宅或有人居住之建築物、船艦或隱匿其內而犯
    之者。
二  毀越門扇、牆垣或其他安全設備而犯之者。
三  攜帶兇器而犯之者。
四  結夥三人以上而犯之者。
五  乘火災、水災或其他災害之際而犯之者。
六  在車站或埠頭而犯之者。
前項之未遂犯罰之。


司法院資訊處製作；財團法人民間司法改革基金會備份。
